【裁判字號】    95,上訴,343
【裁判日期】    950328
【裁判案由】    違反毒品危害防制條例
【裁判全文】
臺灣高等法院高雄分院刑事判決         95年度上訴字第343號
上  訴  人  臺灣高雄地方法院檢察署檢察官
被      告  甲○○
                    （
上列上訴人因被告違反毒品危害防制條例案件，不服臺灣高雄地
方法院94年度訴字第3151號中華民國95年1 月20日第一審判決（
起訴案號：臺灣高雄地方法院檢察署94年度毒偵字第6735號、併
辦案號：同署94年度毒偵字第8448號），提起上訴，及併案審理
（同署95年度毒偵字第540 號），本院判決如下：
    主  文
原判決撤銷。
甲○○連續施用第一級毒品，累犯，處有期徒刑壹年。
扣案之海洛因壹包（淨重零點壹陸公克、空包裝重零點貳捌公克
）沒收銷燬之。
    事  實
一、甲○○前於民國88年間，因施用毒品案件，經臺灣高雄地方
    法院裁定送觀察、勒戒及強制戒治，於90年1 月25日執行完
    畢而釋放，並由臺灣高雄地方法院檢察署檢察官於90年2 月
    3 日，以90年度戒毒偵字第151 號為不起訴處分確定。復於
    91年間，因施用毒品案件，經同法院裁定送強制戒治，於92
    年3 月11日執行完畢而釋放。其猶不知悔改，復基於施用第
    一級毒品海洛因之概括犯意，自94年1 月18日起至同年12月
    9 日止（不含公權力拘束時間），連續在高雄縣阿蓮鄉○○
    路216 巷31號其住處內，以將海洛因用水稀釋放入針筒內，
    再注射在其身體血管之方式而施用之，平均一天約施用2 次
    。嗣於(一)94年7 月24日上午9 時20分許，在其上述住處，為
    警持搜索票搜索查獲。(二)94年9 月18日上午8 時40分許，在
    其上述住處，為警查獲，並扣得其所有之海洛因1 包（淨重
    0.16公克、空包裝重0.28公克）。(三)94年12月10日11時30分
    許，在其上述住處，為警查獲，
二、案經高雄縣政府警察局湖內分局報請臺灣高雄地方法院檢察
    署檢察官偵查起訴及併案審理。
    理  由
一、被告甲○○於本院審理中對於上述連續施用第一級毒品海洛
    因之事實全部承認，又其先後3 次為警查獲後所採尿液，經
    送請台灣檢驗科技股份有限公司檢驗結果，均呈嗎啡陽性反
    應，有台灣檢驗科技股份有限公司94年8 月8 日、94年9 月
    30日、94年12月20日濫用藥物尿液檢驗報告3 份附卷可稽。
    又扣案之白色粉末1 包，經送請法務部調查局檢驗結果，認
    含海洛因成分，有該局95年1 月9 日調科壹字第220021935
    號鑑定通知書1 紙存卷可參（見第一審卷第116 頁），是被
    告自白與事實相符，被告連續施用第一級毒品海洛因之犯行
    ，應可認定。又被告前於88年間，因施用毒品案件，經臺灣
    高雄地方法院裁定送觀察、勒戒及強制戒治，於90年1 月25
    日執行完畢而釋放，並由臺灣高雄地方法院檢察署檢察官於
    90年2 月3 日，以90年度戒毒偵字第151 號為不起訴處分確
    定。復於91年間，因施用毒品案件，經同法院裁定送強制戒
    治，於92年3 月11日執行完畢而釋放之事實，有臺灣高等法
    院被告前案紀錄表可參，是被告於強制戒治執行完畢釋放後
    ，5 年內再犯本件施用毒品罪，依毒品危害防制條例第23條
    第2 項規定，應予論罪科刑。
二、核被告所為，係犯毒品危害防制條例第10條第1 項之施用第
    一級毒品罪。被告持有第一級毒品後進而施用，其持有之低
    度行為均應為施用之高度行為所吸收，故不另論其持有毒品
    罪。被告先後多次施用第一級毒品海洛因之行為，時間緊接
    ，犯罪構成要件相同，顯係基於概括之犯意反覆為之，為連
    續犯，應依刑法第56條規定，論以一罪，並應依法加重其刑
    。被告自94年1 月18日起至94年7 月24日止以外之施用第一
    級毒品海洛因行為部分，雖未經起訴，但該未經起訴部分與
    起訴部分，具有連續犯之裁判上一罪關係，自為起訴效力所
    及，本院自得併為審理。又被告前於91年間，因施用毒品案
    件，經原審法院以91年度訴字第1176號判處有期徒刑10月確
    定；復於92年間，因施用毒品案件，經原審法院以92年度訴
    字第2404號判處有期徒刑10月確定，上開2 罪經接續執行於
    94年1 月17日執行完畢之事實，有臺灣高等法院被告前案紀
    錄表可參，其於執行完畢後5 年內，再犯本件有期徒刑以上
    之罪，為累犯，應依刑法第47條之規定，加重其刑，並遞加
    之。
三、原審予以論科刑，固非無見，惟(一)就被告於94年12月10日被
    查獲部分，未及審理。(二)檢察官係起訴被告自93年1 月9 日
    起至94年1 月17日間，亦有施用海洛因行為，該段期間雖因
    被告係在監執行，而無從證明其有施用海洛因行為，惟既經
    檢察官起訴，即應加以審理，乃原判決未就此部分不另為無
    罪之諭知，均有不當。檢察官上訴意旨指摘原判決就被告於
    94年12月10日被查獲部分，未及審理，為有理由，且原判決
    另有不當之處，應由本院予以撤銷改判，爰審酌被告前因施
    用毒品經觀察、勒戒及強制戒治之程序後，仍不知悛悔，不
    思戒除惡習，竟再次施用毒品自戕其身，並於為警查獲後，
    不斷施用，顯然缺乏戒絕毒品之決心，惟其犯後坦承犯行，
    態度尚稱良好等一切情狀，量處如主文所示之刑。扣案之海
    洛因1 包（含與海洛因無從析離之包裝袋1 個），係屬毒品
    ，應依毒品危害防制條例第18條第1 項前段之規定，沒收銷
    燬之。
四、公訴意旨另以：被告自93年1 月9 日起至94年1 月17日間，
    亦有施用海洛因行為，而涉犯毒品危害防制條例第10條第1
    項之施用第一級毒品罪嫌。惟被告於該段期間，係因案在監
    執行，有臺灣高等法院被告前案紀錄表可參，自無從施用海
    洛因，是此部分犯罪即屬不能證明，本應為無罪之諭知，因
    公訴意旨認此部分與前揭論罪部分，具有連續犯之裁判上一
    罪關係，爰不另為無罪之諭知。
據上論斷，應依刑事訴訟法第369 條第1 項前段、第364 條、第
299 條第1 項前段，毒品危害防制條例第10條第1 項、第18條第
1 項前段，刑法第11條、第56條、第47條，判決如主文。
本案經檢察官陳建年到庭執行職務。
中    華    民    國    95    年    3     月    28    日
                  刑事第三庭    審判長法  官  周賢銳
                                      法  官  謝宏宗
                                      法  官  黃仁松
以上正本證明與原本無異。
如不服本判決應於收受本判決後10日內向本院提出上訴書狀，其
未敘述上訴理由者，並得於提起上訴後10日內向本院補提理由書
狀（均須按他造當事人之人數附繕本）「切勿逕送上級法院」。
中    華    民    國    95    年    3     月    28    日
                                      書記官  馬蕙梅
附錄本件判決論罪科刑法條：
毒品危害防制條例第10條第1 項：
施用第一級毒品者，處6 月以上5 年以下有期徒刑。


司法院資訊處製作；財團法人民間司法改革基金會備份。
